【裁判字號】    99,抗,263
【裁判日期】    990304
【裁判案由】    停止執行
【裁判全文】
臺灣高等法院民事裁定                   99年度抗字第263號
抗  告  人  乙○○
代  理  人  李文成律師
            賴玉山律師
            洪瑞悅律師
相  對  人  甲○○
上列當事人間停止執行事件，抗告人對於中華民國99年1月18日
臺灣士林地方法院99年度聲字第105號裁定，提起抗告，本院裁
定如下：
    主  文
抗告駁回。
抗告費用由抗告人負擔。
    理  由
一、抗告人於原法院聲請及本院抗告意旨略以：相對人持原法院
    97年度票字第4460號本票裁定（下稱系爭本票裁定），向原
    法院聲請對抗告人為強制執行，經抗告人向原法院提起債務
    人異議之訴，業經原法院以98年度重訴字第168號判決抗告
    人於民國95年3月24日簽發、未載到期日、票號TH0000000號
    、面額新台幣（下同）39,000,000元本票（下稱系爭本票）
    所擔保之債權不存在。抗告人乃請求於上開債務人異議之訴
    判決確定或終結（撤回起訴、和解）前准予停止原法院97年
    度執字第38188號執行事件之強制執行程序（下稱系爭強制
    執行程序）。又系爭強制執行程序之執行標的物，經原法院
    鑑價僅560,000元，相對人自無法於系爭強制執行程序獲償
    39,000,000元，況系爭本票債權已不存在，詎原法院竟以相
    對人聲請執行之債權額39,000,000元，於停止系爭強制執行
    程序期間內相對人可能蒙受之利息損失，酌定抗告人應供擔
    保金額為7,700,000元，顯屬過高，爰請求廢棄原裁定等語
    。
二、按「強制執行程序開始後，除法律另有規定外，不停止執行
    。」、「有回復原狀之聲請，或提起再審或異議之訴，或對
    於和解為繼續審判之請求，或提起宣告調解無效之訴、撤銷
    調解之訴，或對於許可強制執行之裁定提起抗告時，法院因
    必要情形或依聲請定相當並確實之擔保，得為停止強制執行
    之裁定。」強制執行法第18條第1、2項分別定有明文。又上
    開擔保係備供債權人因停止強制執行所受損害之賠償，而非
    用以代替原執行標的物，亦非逕供債權人執行債權受償之用
    ，其數額應依標的物停止執行後，債權人未能即時受償或利
    用該標的物所受之損害額，或其因另供擔保強制執行所受之
    損害額定之。另異議之訴實體上有無理由，亦非法院於裁定
    停止強制執行時應予審酌之事項。次按民事訴訟法第238條
    規定裁定之羈束力係指為該裁定之法院、審判長、受命推事
    或受託推事因裁定之宣示或送達而受拘束，除關於指揮訴訟
    或別有規定者外，不得自行撤銷或變更其所為之裁定之謂。
    至於民事訴訟法第400條第一項所定關於判決之確定力，於
    裁定之效力並無準用之規定（最高法院74年度台抗字第465
    號裁定意旨參照）。
三、經查：
（一）抗告人前曾以其已向原法院提起上開債務人異議之訴，聲
      請裁定停止系爭強制執行程序，經原法院以98年度聲字第
      383號裁定命供擔保8,500,000元後停止系爭強制執行程序
      ，嗣經抗告人以上開裁定之擔保金過高，提起抗告，雖經
      本院以98年度抗字第770號裁定廢棄原法院上開裁定，改
      命抗告人提供擔保金額1,600,000元後停止系爭強制執行
      程序，相對人不服該裁定提起再抗告，經最高法院以98年
      度台抗字第521號裁定廢棄本院98年度抗字第770號裁定，
      發回本院更為裁定，復經本院以98年度抗更（一）第48號
      裁定駁回抗告人之抗告，抗告人提起再抗告，經最高法院
      以98年度台抗字第821號裁定駁回抗告人之再抗告確定等
      情，有上開歷審之民事裁定書可憑（原審卷第10至19頁）
      ，堪信抗告人確曾依強制執行法第18條第2項規定聲請停
      止系爭強制執行程序，並經原法院酌定上開擔保金額，准
      予停止系爭強制執行程序確定。茲抗告人於上開裁定確定
      後，復聲請停止系爭強制執行程序，揆諸前開二最高法院
      74年度台抗字第465號裁定關於裁定並無準用判決確定力
      規定之說明，本院自仍可就抗告人之本件聲請為裁定，不
      受前揭已確定裁定之拘束。
（二）抗告人主張其已向原法院提起98年度重訴字第168號債務
      人異議之訴，並獲勝訴判決，爰請求於上開債務人異議之
      訴判決確定或終結（撤回起訴、和解）前，准予停止系爭
      強制執行程序等情，業據原法院調取上開強制執行及原法
      院98年度重訴字第168號債務人異議之訴事件卷宗，查核
      屬實，堪認抗告人上開之聲請，為有理由，應予准許。惟
      關於應供擔保金額，本院審酌抗告人聲請停止系爭強制執
      行程序，相對人前揭債權受償時間，必然因之延宕，其因
      停止系爭強制執行程序可能蒙受之損害，應為停止期間無
      法及時受償取回債權利用孳息之損失。又系爭強制執行程
      序相對人係以系爭本票裁定為執行名義，聲請執行之債權
      額為39,000,000元，則以上開執行債權額按法定年息5%計
      算，再參考各級法院辦案期限實施要點規定，民事通常程
      序第一、二、三審之審理期間共計4年4月，然抗告人提起
      上開債務人異議之訴後，該訴訟已於98年12月17日為第一
      審判決，第一審實際審理期間為11月又10日（自抗告人於
      98年1月7日起訴迄98年12月17日第一審判決止），準此，
      應以第一審實際審判之期間及第二、三審預估之審理時間
      為相對人延宕受損之期間，則相對人因停止系爭強制執行
      程序所受之利息損失為7,691,667元（計算式詳附表所示
      ），另參酌相對人債權受償可能風險等一切情狀，認抗告
      人應為相對人因停止系爭強制執行程序提供擔保之金額，
      以7,700,000元為適當。
（三）抗告人另主張：系爭強制執行程序執行標的物經鑑價僅有
      560,000元，相對人無法從系爭強制執行程序獲償39,000,
      000元，以上開鑑價金額之2倍核定底價，相對人所能受償
      取回之債權額亦僅有上述鑑價金額之2倍，況系爭本票債
      權已不存在，其對相對人無庸負擔任何債務，相對人不因
      停止系爭強制執行程序而受有任何損失等語，惟系爭強制
      執行程序尚未終結前，相對人得隨時追加執行標的，其因
      停止系爭強制執行程序可能發生無法受償之風險自不以目
      前執行標的物之價值為限，另原法院98年度重訴字第168
      號債務人異議之訴，抗告人雖獲勝訴判決，惟尚未確定，
      系爭本票債權是否確已不存在，乃屬上開債務人異議之訴
      實體上有無理由問題，尚非法院於裁定停止系爭強制執行
      程序時應予審酌之事項，是抗告人上開主張，仍不足採。
（四）從而，原法院斟酌抗告人因停止系爭強制執行程序所受損
      失，准抗告人以7,700,000元提供擔保後，於原法院98年
      度重訴字第168號債務人異議之訴事件確定、和解或撤回
      起訴前，停止系爭強制執行程序，並無違誤。抗告意旨指
      摘原裁定不當，聲明廢棄，為無理由，應予駁回。
五、據上論結，本件抗告為無理由，爰裁定如主文。
中    華    民    國     99    年    3     月    4    日
                  民事第十二庭
                      審判長法  官  陳駿璧
                            法  官  李媛媛
                            法  官  陳邦豪
正本係照原本作成。
本裁定除以適用法規顯有錯誤為理由外，不得再抗告。如提起再
抗告，應於收受後10日內委任律師為代理人向本院提出再抗告狀
。並繳納再抗告費新台幣１千元。
中    華    民    國    99    年    3     月    4     日
                            書記官  李佳樺
附表：（計算式）
39,000,000元x5%x3年=5,850,000元
39,000,000元x5%x11/12年＝1,787,500元（元以下四捨五入，下
                                      同）
39,000,000元x5%x1/12x1/3年＝54,167元
5,850,000元+1,787,500元+54,167元＝7,691,667元

司法院資訊處製作；財團法人民間司法改革基金會備份。
